Inventaris van het archief van de Nieuwe Hollandse Waterlinie, Secties 1 t/m 5
Nationaal Archief, Den Haag
- Sectie 1
  - Stukken betreffende de opleiding van militairen en over de opleiding van Legeronderdelen., 19.
    - Brieven en instructiën betreffende de organisatie van Stormsectiën en een regeling "Opleiding van de Sectiën per Compagnie één Sectie., 1917-1918; 13
      Dossiernummer 16542
  - Stukken betreffende de legering van militairen en over de huisvesting, etc., 20.
    - Circulaire van Generaal Snijders over het overnachten van gehuwde militairen buiten de kazerne., 1916; 10
      Dossiernummer 152
    - Brieven betreffende de legering van de Liniebezetting in de ontruimde Forten en over het plaatsen op een telegram "Geen verloven meer verlenen"., 1917; 13
    - Brief van Generaal Snijders betreffende een instructie voor de legering van de troepen., 1917; 13
      Dossiernummer 24597
    - Brieven betreffende de ondergrondse huisvesting bij een vijandelijke beschieting., 1917; 13
      Dossiernummer 22974
- Sectie 1A
  - Drie algemene registers waarin de in- en uitgaande brieven werden genoteerd., 1909-1917; 1
    Pak C 1
- Sectie 1M
  - Brief betreffende de samenwerking tussen de Nieuwe Hollandse Waterlinie en de Stelling Amsterdam., 1914; 5
    Dossiernummer 2347
  - Verzameling brieven betreffende de voorbereiding van de Kustbewaking., 1914-1915; 5
    Zeezijdegevaar.
    Duits gevaar.
    Dossiernummer 8791
  - Verzameling brieven betreffende aanwijzingen t.a.v. het verkeer., 1914-1916; 5
    Verkeersregeling in de Lunetten.
    Afsluiting wegen.
    Betreden van militaire gronden.
    Door- en toelaten van burgers.
    Rijden van tram tussen Huizen- Bussum.
    Verkeer Blauwkapel.
    Vaststelling Politieverordening in de Groep Gorinchem.
    Dossiernummer 1282
  - Brieven betreffende de Waalacces inzake de verhoging van het verdedigingsvermogen van de Groep Woudrichem., 1914-1917; 5
    Dossiernummer 9307
  - Verzameling brieven betreffende Paarden aangelegenheden inclusief zaken betreffende het Hoefbeslag., 1914-1918; 5
    Dossiernummer 1629
  - Verzameling brieven betreffende het verkeer te water., 1914-1919; 5
    Veerbotendiensten Gorinchem, Sleeswijk- Woudrichem en Loevestein.
    Huur van Stoomboten.
    Gesloten overeenkomsten.
    Dossiernummer 3264
- Sectie 1MG
  - Verzameling brieven betreffende een instructie Munitie- aanvulling in oorlogstijd., 1917; 14
    Dossiernummer 4009
  - Brief betreffende de beperking van het motorvervoer., 1917; 14
    Dossiernummer 8745
- Sectie 1P
  - Verzameling brieven betreffende de oproeping van de Landstorm ingeval van verplichte deelneming aan de oorlog, welke vroeger werkelijke dienst hebben verricht., 1914-1917; 6
    Dossiernummer 4696
  - Verzameling stukken betreffende de mobilisatie inzake de Groep Naarden., 1915; 12
    Grondbeginselen voor de Stormvuurregeling in de Nieuwe Hollandse Waterlinie.
    Aanwijzingen samenwerking Artillerie - Infanterie.
    Instructiën voor de Batterijen.
    Dossiernummer 30652
- Sectie 2
  - Verzameling brieven betreffende maatregelen ten aanzien van de Verpleging van het Leger., 1914-1915; 29
    Benoeming van een Commissie voor keuring van levensmiddelen (zie inliggende inventaris).
    Dossiernummer 281
    Pak AA 11
  - Verzameling brieven betreffende het stellen van maximum prijzen voor het aankopen van levensmiddelen t.b.v. het Leger (zie inliggende inventaris)., 1914-1915; 29
    Dossiernummer 1577
  - Verzameling brieven betreffende de Verpleging van het Leger., 1914-1915; 29
    Fondsen bij mobilisatie.
    Aanvaardingen oorlogstaak.
    Godsdienstplicht.
    Geheimhouding etc. (zie inventaris in het dossier).
    Dossiernummer 2006
  - Brieven betreffende keuken- en Hooikistenwagens., 1914-1916; 29
    Dossiernummer 1920
  - Verzameling brieven en circulaires betreffende uitvoerverboden van de Opperbevelhebber van Land- en Zeemacht., 1914-1918; 29
    Dossiernummer 1771
  - Verzameling brieven betreffende Legerings- aangelegenheden voor militairen met bijbehorende circulaires van Generaal Snijders (zie inliggende inventaris)., 1914-1918; 29
    Dossiernummer 2027
  - Verzameling brieven betreffende kleding en uitrusting van het Leger., 1914-1922; 29
    Bepalingen t.a.v. (zie inliggende inventaris).
    Dossiernummer 2008
  - Verzameling stukken betreffende de Intendance- Commissie., 1915; 29
    Inlichtingen omtrent de werking en het dienstvak der Militaire Intendance.
    Invullen van vragenlijsten.
    Dossiernummer 21651
  - Circulaires van Generaal Snijders betreffende de bezoldiging van Hoefsmeden i.v.m. het gebruik van machinaal hoefbeslag., 1915; 29
    Dossiernummer 8592
  - Brieven en circulaires, o.a. van Generaal Snijders over gegevens voor het mobilisatie- verslag t.a.v. de Intendance., 1915-1919; 29
    Dossiernummer 260
- Sectie 5
  - Brieven en tekeningen betreffende Waterstaatkundige aangelegenheden., 1881-1893; 34
    Wegruimen Kweekade achter de inundatiesluis in de Noorder Lingedijk te Asperen.
    Proces-verbaal voor de overdracht Inundatiesluizen in de Zuider- en Noorder- Lingedijk boven Asperen.
    Dossiernummer 815
  - Brieven en circulaires, o.a. van Generaal Snijders over maatregelen ter verlichting van het voorterrein van de Nieuwe Hollandse Waterlinie., 1914-1918; 30
    Dossiernummer 2199
  - Brieven betreffende de Schietbanen., 1915-1917; 34
    Oprichting van in de Linie meet speciaal.
    Dossiernummer 1703
  - Oprichting in de Groep Vreeswijk. Algemene bepalingen betreffende onroerend goed dat wordt verkocht in elf percelen en in tien combinaties., 1915-1917; 34
  - Verzameling brieven betreffende materieel- aangelegenheden., 1915-1918; 34
    Dossiernummer 729
  - Verzameling brieven betreffende de Hoofddekking voor de Infanterie., 1916-1918; 34
    Dossiernummer 16761
    Aanschaffing van schilden.